【裁判字號】    95,訴,4101
【裁判日期】    980827
【裁判案由】    商業會計法等
【裁判全文】
臺灣高雄地方法院刑事判決              95年度訴字第4101號
公  訴  人  臺灣高雄地方法院檢察署檢察官
被      告  甲○○
上列被告因違反商業會計法等案件，經檢察官提起公訴（95年度
偵緝字第3020號、第3021號），嗣因被告就被訴事實為有罪陳述
，經本院告知簡式審判程序意旨並聽取公訴人及被告之意見後，
本院合議庭裁定由受命法官獨任依簡式審判程序審理，判決如下
：
    主  文
甲○○共同連續犯商業會計法第七十一條第一款之填製不實罪，
處有期徒刑陸月，如易科罰金，以銀元參佰元即新臺幣玖佰元折
算壹日；減為有期徒刑參月，如易科罰金，以銀元參佰元即新臺
幣玖佰元折算壹日。
    事  實
一、甲○○於民國89年5 月間，經真實姓名、年籍不詳綽號「趙
    先生」之成年男子以每月支付新臺幣（下同）1 萬元之代價
    ，僱其擔任高雄市新興區○○○路13號尚豪實業行之名義負
    責人，而為商業會計法第4 條之商業負責人，明知統一發票
    係屬商業會計法之會計憑證，亦明知尚豪實業行為虛設行號
    ，與如附表一、二所示公司，實際並無生意往來，竟於89年
    5 、6 月間取得如附表一所示公司之不實統一發票，營造尚
    豪實業行有實際營業之假象後，即與「趙先生」共同基於填
    製不實會計憑證及幫助他人逃漏稅捐之概括犯意聯絡，連續
    虛開如附表二所示之銷項統一發票，作為鑫吉利公司之銷售
    貨物憑證，供如附表二所示公司充當進項憑證使用，持以向
    稅捐稽徵機關申報扣抵營業稅之銷項稅額，並幫助如附表二
    編號1 所示之伍凌興業國際有限公司（下稱伍凌公司）逃漏
    營業稅稅額1,904 元。嗣經財政部高雄市國稅局察覺有異，
    追查與尚豪實業行互開發票之公司後，始悉上情。
二、案經財政部高雄市國稅局告發，及法務部調查局南部地區機
    動工作組報告臺灣高雄地方法院檢察署檢察官偵查起訴。
    理  由
一、本件被告甲○○所犯係死刑、無期徒刑、最輕本刑為3 年以
    上有期徒刑以外之罪，其於審判程序中就被訴事實為有罪之
    陳述，經審判長告知簡式審判程序之旨，並聽取公訴人及被
    告之意見後，經本院依刑事訴訟法第273 條之1 第1 項之規
    定，裁定進行簡式審判程序。又本件卷內之證據調查，依同
    法第273 條之2 規定，不受第159 條第1 項關於傳聞法則規
    定之限制，依法均有證據能力，合先敘明。
二、上揭事實，業據被告坦承不諱，核與證人即高雄市國稅局稅
    務員徐桂香於本院警詢時之證述相互符合（見警卷第10至12
    頁），並有尚豪實業行、川昇有限公司（下稱川昇公司）涉
    嫌開立不實發票金額彙整表、尚豪實業行營業人交易流程圖
    尚豪實業行89年7 月至90年7 月涉嫌虛開發票明細表及取具
    進項發票明細表、勞工保險局94年3 月7 日保政一字第0946
    0000290 號函、被告之財政部高雄國稅局89年度綜合所得稅
    各類所得資料清單、財政部臺灣省南區國稅局安南稽徵所94
    年3 月7 日南區國稅南三字第0940003655號函、高雄市稅捐
    稽徵處新興分局90年8 月26日高市稽新工字第17026 號函各
    1 份，尚豪實業行之營利事業暨扣繳單位資料查詢、營利稅
    年度資料查詢- 銷項去路明細、高雄市政府營利事業統一發
    證設立登記申請書及相關資料、89年6 、8 、10月營業人銷
    售額與稅額申報書、查異常查核清單及營業人進銷項憑證交
    易明細資料、專案申請調檔統一發票查核清單（銷項）各1
    份，及財政部高雄市國稅局營業人進銷項交易對象彙加明細
    表（川昇公司）、川昇公司89年11月至12月取得尚豪實業行
    29張發票影本、彰化縣稅捐稽徵處90年8 月2 日九十彰稅工
    字第90044376號函、川昇公司營利事業暨扣繳單位資料查詢
    、營利稅查核案件查詢作業進銷交易對象明細表、營利稅年
    度資料查詢- 進項來源明細及銷項去路明細各1 份，法務部
    調查局南部地區機動工作組96年1 月19日調南機防字第0967
    6002920 號函、財政部臺灣省南區國稅局安南稽徵所96年10
    月24日南區國稅南三字第0960017576號函各1 份在卷可稽（
    見警卷第8 、9 、77至82、85至89、102 、108 、112 、14
    4 、161 、168 頁，偵一卷第4 至7 、23至59、64至65、97
    、100 至101 、110 至114 、153 、181 頁，本院卷第25、
    146 、149 、152 至157 頁），足見被告之任意性自白應與
    事實相符，得為認定犯罪之依據。從而，本件事證明確，被
    告上開填製不實會計憑證及幫助逃漏稅捐之犯行，均堪認定
    ，應依法論科。
三、新舊法比較：
  (一)被告行為後，商業會計法第71條業於95年5 月24日修正施行
    ，該條第1 款原規定「商業負責人、主辦及經辦會計人員或
    依法受託代他人處理會計事務之人員有左列情事之一者，處
    5 年以下有期徒刑、拘役或科或併科新臺幣15萬元以下罰金
    ：一、以明知為不實之事項，而填製會計憑證或記入帳冊者
    」，修正後則將上開條文之刑度規定提高為「5 年以下有期
    徒刑、拘役或科或併科新臺幣60萬元以下罰金」，茲比較新
    舊法之結果，自應適用被告行為時之法律即95年5 月24日修
    正施行前之商業會計法第71條第1 款登載不實會計憑證罪規
    定。
  (二)又被告行為後，刑法業於94年2 月2 日修正公布，95年7 月
    1 日起施行，按行為後法律有變更者，適用行為時之法律，
    但行為後之法律有利於行為人者，適用最有利於行為人之法
    律，修正後刑法第2 條第1 項定有明文。此條規定係規範行
    為後法律變更所生新舊法律比較適用之準據法，本身尚無新
    舊法比較之問題，於新法施行後，應一律適用新法第2 條第
    1 項之規定，為「從舊從輕」之比較，先予敘明。再按本次
    法律變更，比較時應就罪刑有關之共犯、未遂犯、想像競合
    犯、牽連犯、連續犯、結合犯，以及累犯加重、自首減輕暨
    其他法定加減原因（如身分加減）與加減例等一切情形，綜
    其全部罪刑之結果而為比較（最高法院95年度第8 次刑庭會
    議決議參照）。而按：
  1.刑法第33條第5 款修正為：「主刑之種類如下：五、罰金：
    新臺幣1,000 元以上，以百元計算之」；與修正前刑法第33
    條第5 款規定之罰金最低額銀元1 元相比較，修正前商業會
    計法第71條第1 款及稅捐稽徵法第43條第1 項之罪所得科處
    之罰金最低額均由銀元1 元提高為新臺幣1,000 元，比較上
    述修正前、後之刑罰法律，應以被告行為時之刑法第33條第
    5 款規定論處被告罪責，對被告較為有利。
  2.刑法第56條連續犯之規定業經刪除，於新法施行後，被告之
    數犯罪行為，應予分論併罰。此條刪除雖非犯罪構成要件之
    變更，然顯已影響行為人刑罰之法律效果，自屬法律有變更
    比較上述修正前、後之刑罰法律，應以被告行為時之刑法第
    56條規定論處，對被告較為有利。
  3.關於牽連犯部分，修正前刑法第55條就具有牽連關係之牽連
    犯，係規定應從一重罪處斷；而修正後之刑法，既已刪除牽
    連犯之規定，則所犯各罪即應依數罪併罰之規定分論併罰。
    比較上述修正前、後之刑罰法律，應以被告行為時之刑法第
    55條規定論處，對被告較為有利。
  4.刑法第28條，將舊法之「實施」修正為「實行」。原「實施
    」之概念，包含陰謀、預備、著手及實行等階段之行為，修
    正後僅共同實行犯罪行為始成立共同正犯。是新法共同正犯
    之範圍已有限縮，排除陰謀犯、預備犯之共同正犯。新舊法
    之共同正犯範圍既因此而有變動，自屬犯罪後法律有變更（
    最高法院96年度台上字第934 號判決參照）。然就本案而言
    ，被告無論依新、舊法均成立共同正犯，上述刑法第28條之
    修正內容，對被告2 人尚無有利或不利之情形，依刑法第2
    條第1 項前段之規定應適用修正前刑法第28條規定論處。
  5.綜合上述各條文修正前、後之比較，揆諸前揭最高法院決議
    意旨及修正後刑法第2 條第1 項規定之「從舊、從輕」原則
    ，自應整體適用被告行為時之法律論處。
  (三)被告行為時之刑法第41條原規定：「犯最重本刑為3 年以下
    有期徒刑以下之刑之罪，而受6 月以下有期徒刑或拘役之宣
    告，因身體、教育、職業或家庭之關係，執行顯有困難者，
    得以1 元以上3 元以下折算一日，易科罰金」，先於90年1
    月10日修正為第41條第1 項前段：「犯最重本刑為5 年以下
    有期徒刑以下之刑之罪，而受6 個月以下有期徒刑或拘役之
    宣告，因身體、教育、職業、家庭之關係或其他正當事由，
    執行顯有困難者，得以1 元以上3 元以下折算一日，易科罰
    金」，放寬得易科罰金之最重本刑上限，而易科罰金折算標
    準，依廢止前罰金罰鍰提高標準條例第2 條前段之規定，本
    係就其原定數額提高為100 倍折算1 日，故均以銀元300 元
    折算1 日，經折算後均應以新臺幣900 元折算為1 日；惟於
    94年2 月2 日修正後刑法第41條第1 項前段則改以：「犯最
    重本刑為5 年以下有期徒刑以下之刑之罪，而受6 個月以下
    有期徒刑或拘役之宣告者，得以新臺幣1,000 元、2,000 元
    或3,000 元折算一日，易科罰金」，乃就易科罰金之折算標
    準予以提高。從而比較2 次修正前、後所定之易科罰金折算
    標準，當以90年1 月10日修正公布之刑法第41條第1 項前段
    規定較有利被告，應予適用。
四、論罪科刑：
  (一)按統一發票係營業人依營業稅法規定於銷售貨物或勞務時，
    開立並交付予買受人之交易憑證，足以證明會計事項之經過
    ，應屬商業會計法所稱之會計憑證，商業負責人以明知不實
    之事項而填製會計憑證，即應認構成商業會計法第71條第1
    款之罪，該罪與刑法第215 條之業務文書登載不實罪屬法規
    競合關係，依特別法優於普通法之原則，應優先適用前者之
    罰則規定（最高法院87年度臺非字第389 號、92年度台上字
    第6792號判決參照）。次按稅捐稽徵法第43條第1 項所稱之
    「幫助犯第41條之罪」，為特別法明定以幫助犯罪為構成要
    件之犯罪類型，亦為稅捐稽徵法特別規定，屬於一獨立之犯
    罪型態，性質上乃係實施犯罪之正犯，與刑法上幫助犯之具
    絕對從屬性者不同，不必有「正犯」之存在亦能成立犯罪（
    最高法院92年度臺上字第2879號判決參照）。
  (二)被告係尚豪實業行負責人，為商業會計法第4 條所稱之商業
    負責人，明知該公司與如附表二所示公司，實際並無生意往
    來，竟以公司名義虛開如附表二所示統一發票，供如各該公
    司充當進項憑證，係犯95年5 月24日修正施行前商業會計法
    第71條第1 款之填製不實罪，其虛開如附表二編號1 所示之
    不實統一發票為銷項憑證，幫助伍凌公司逃漏稅捐部分，係
    犯稅捐稽徵法第43條第1 項之幫助逃漏稅捐罪。按商業會計
    法該條款之罪名為刑法第215 條業務上登載不實罪之特別法
    ，自應優先適用，不另論刑法第215 條之罪名；且商業會計
    法第71條第1 款之填製不實之會計憑證罪，原即含有業務上
    登載不實之本質，故不應再論以刑法第216 條、第215 條之
    行使業務上登載不實文書罪（最高法院79年度台上字第4964
    號、87年度台上字第11號判決意旨參照），是被告先後多次
    以尚豪實業行公司名義填載如附表二所示不實之統一發票，
    僅構成商業會計法第71條第1 款之填製不實罪。被告與「趙
    先生」就上開填製不實統一發票及幫助逃漏稅捐部分，具有
    犯意聯絡及行為分擔，均應依修正前刑法第28條規定論以共
    同正犯。被告先後多次填製不實會計憑證之犯行，時間緊接
    ，觸犯構成要件相同之罪名，顯係基於概括犯意為之，應依
    修正前刑法第56條連續犯之規定，論以一罪，並加重其刑。
    又被告所犯上開2 罪間，有方法目的之牽連關係，應依修正
    前刑法第55條規定，從一重之修正前商業會計法第71條第1
    款之罪處斷。爰審酌被告為貪圖私利，竟擔任虛設行號之名
    義負責人，並填製不實會計憑證之統一發票、幫助他人逃漏
    稅捐，無視法令規定，嚴重損害稅捐之公平性及正確性，行
    為實有不該，惟念及本件犯罪時間僅約7 月，幫助他人逃漏
    之營業稅額僅1,904 元，金額非距，並考量其犯罪動機、目
    的、手段、所受利益及所生危害等一切情狀，量處如主文所
    示之刑，兼衡被告現居住於安養中心，經濟狀況不佳等情，
    併諭知如主文所示之易科罰金折算標準。又被告於中華民國
    96年罪犯減刑條例施行前之96年5 月30日，雖經本院以96年
    雄院隆刑亨緝字第612 號發布通緝，並於該條例施行前之96
    年7 月9 日緝獲，有本院通緝稿及高雄縣政府警察局林園分
    局通緝案件報告書1 份在卷可參（見本院卷第50至57頁），
    然依該條例第5 條規定，既未明定於該條例施行前經通緝者
    ，而於96年7 月16日該條例施行前即遭逮捕者不得減刑，自
    不得逕以條文之擴張解釋剝奪被通緝人受減刑寬典之機會，
    而應予減刑（臺灣高等法院暨所屬法院96年法律座談會刑事
    類提案第39號參照），爰依法減其宣告刑二分之一，併諭知
    易科罰金之折算標準，以資懲儆。
五、公訴意旨另以：被告與「趙先生」共同基於行使業務上登載
    不實申報書及幫助逃漏稅捐之概括犯意聯絡，由「趙先生」
    陸續於89年7 月、9 月、11月，填具內容不實之營業人銷售
    額與稅額申報書，持向財政部高雄市國稅局新興稽徵所申報
    不實銷項銷售額，並幫助長鹿桻外語短期補習班（下稱長鹿
    桻補習班）及川昇公司逃漏如附表二編號2 至31所示之稅額
    ，因認被告涉犯刑法第216 條、第215 條行使業務上登載不
    實文書罪嫌，及稅捐稽徵法第43條第1 項之幫助逃漏稅罪嫌
    等語。惟查：
  (一)按刑法第215 條所謂業務上登載不實之文書，乃指基於業務
    關係，明知為不實之事項，而登載於其等業務上作成之文書
    而言。公司、行號向稅捐稽徵機關申報營業稅，係履行其公
    法上納稅之義務，並非業務行為。又營業人銷售額與稅額申
    報書，係公司、行號每2 月向稅捐稽徵機關申報當期之銷售
    額與稅額之申報書，並非證明會計事項發生之會計憑證，準
    此，行為人以公司名義申報營利事業稅之申報書類，是否基
    於業務關係而作成之文書，如有不實，能否論以業務不實文
    書罪，尤非無審究之餘地（最高法院69年度台上字第2413號
    、74年度台上字第3953號、84年度台上字第5999號及95年度
    台上字第1477號判決意旨參照）。故本件被告與「趙先生」
    雖有填寫不實申報書而持向國稅局行使扣抵營業稅之行為，
    然依前揭說明，猶難論以刑法第216 條、第215 條行使業務
    上登載不實文書罪，公訴意旨認其此部分之行為，涉犯上開
    罪嫌，容有未洽。
  (二)次按補習班之收入免徵營業稅，故長鹿桻補習班取得如附表
    二編號2 所示之不實發票，尚不發生營業稅申報扣抵逃漏之
    問題，另該補習班89年度之所得係自行調減費用後，依書面
    審查標準之利潤率核定，其自行調減之費用金額20萬1,247
    元，尚大於上開不實發票之金額即1 萬4,300 元，亦無涉及
    逃漏所得稅情事乙節，有財政部高雄市國稅局96年10月19日
    財高國稅審三字第0960072635號函暨附件1 份附卷可稽（見
    本院卷第143 至146 頁），是長鹿桻補習班既無逃漏稅捐之
    情形，則無從認定被告有幫助逃漏稅捐之犯行。另川昇公司
    於89年7 月至90年7 月間9 成以上進貨發票來自認定為虛設
    行號之尚豪實業行、全鑫公司、巨松企業社，並以前開發票
    扣抵銷售營業稅額，而經稅捐機關認定為虛設行號，並將川
    昇公司負責人乙○○移送臺灣彰化地方法院檢察署檢察官偵
    查起訴等情，業據證人徐桂香於警詢時證述明確（見警第11
    至12頁），並有高雄市稅捐稽徵處新興分處90年8 月28日高
    市稽新工字第07026 號函、財政部臺灣省中區國稅局彰化縣
    分局98年7 月17日中區國稅彰縣三字第0980024949號函暨附
    件1 份在卷可憑（見偵一卷第22至23頁、本院卷第280 至29
    0 頁），足見川昇公司既經稅捐機關認定為虛設行號，而無
    營業之事實，則無需申報營業稅，自無從構成逃漏稅之行為
    ，被告與「趙先生」以公司名義開立如附表二編號3 至31所
    示之虛偽發票提供川昇公司使用，即不得以幫助逃漏稅捐罪
    相繩。
  (三)綜上所述，被告填製不實申報書持以扣抵稅額部分，尚不構
    成行使業務上登載不實文書罪，其以尚豪實業行名義開立統
    一發票，提供長鹿桻補習班及川昇公司充當進項憑證，並持
    以申報扣抵稅額，均不構成幫助逃漏稅捐之犯行，依法本應
    為無罪之諭知，惟上開部分若成立犯罪，依公訴意旨所示，
    亦與其前揭連續填製不實會計憑證罪間，有牽連犯之裁判上
    一罪關係，爰均不另為無罪之諭知，併此指明。
據上論斷，應依刑事訴訟法第299 條第1 項前段，95年5 月24日
修正前商業會計法第71條第1 款，稅捐稽徵法第43條第1 項，刑
法第2 條第1 項前段、但書、第11條前段，修正前刑法第28條、
第55條、第56條，90年1 月10日修正之刑法第41條第1 項前段，
廢止前罰金罰鍰提高標準條例第2 條，現行法規所定貨幣單位折
算新臺幣條例第2 條，中華民國九十六年罪犯減刑條例第2 條第
1 項第3 款、第7 條，判決如主文。
本案經檢察官鄭益雄到庭執行職務。
中    華    民    國    98    年    8     月    27    日
                     刑事第十八庭     法  官  周佳佩
以上正本證明與原本無異。
如不服本判決應於收受判決後10日內向本院提出上訴書狀，並應
敘述具體理由。其未敘述上訴理由者，應於上訴期間屆滿後20日
內向本院補提理由書(均須按他造當事人之人數附繕本)「切勿逕
送上級法院」。
中    華    民    國    98    年    8     月    27    日
                                      書記官  王壹理
附錄本案論罪科刑法條：
95年5 月24日修正前商業會計法第71條第1 款
商業負責人、主辦及經辦會計人員或依法受託代他人處理會計事
務之人員有左列情事之一者，處5 年以下有期徒刑、拘役或科或
併科新臺幣15萬元以下罰金：
一、以明知為不實之事項，而填製會計憑證或記入帳冊。
稅捐稽徵法第43條第1 項
教唆或幫助犯第41條或第42條之罪者，處3 年以下有期徒刑、拘
役或科新台幣6 萬元以下罰金。
附表一：尚豪實業行取得之不實進項統一發票：
┌─┬──────┬──────┬──────┬─────┐
│編│公司名稱    │時間        │發票字軌號碼│  銷售額  │
│號│            │            │            │（新臺幣）│
├─┼──────┼──────┼──────┼─────┤
│1 │鎰方工業股份│89年6 月    │AT00000000  │1100元    │
│  │有限公司    │            │            │          │
├─┼──────┼──────┼──────┼─────┤
│2 │慧暘工業有限│89年5 月    │AT00000000  │2 萬1000元│
│  │公司        │            │            │          │
├─┼──────┼──────┼──────┼─────┤
│3 │春永鋁業股份│89年6 月    │AT00000000  │2 萬900 元│
│  │有限公司    │            │            │          │
└─┴──────┴──────┴──────┴─────┘
附表二：尚豪實業行開立之不實銷項發票：
┌─┬──────┬──────┬──────┬──────┬─────┐
│編│公司名稱    │時間        │發票字軌號碼│  銷售額    │逃漏稅額  │
│號│            │            │            │（新臺幣）  │（新臺幣）│
├─┼──────┼──────┼──────┼──────┼─────┤
│1 │伍凌興業國際│89年8 月    │BT00000000  │3 萬8080元  │1904元    │
│  │有限公司    │            │            │            │          │
├─┼──────┼──────┼──────┼──────┼─────┤
│2 │長鹿桻外語短│89年8 月    │BT00000000  │1 萬4300元  │715元     │
│  │期補習班    │            │            │            │          │
├─┼──────┼──────┼──────┼──────┼─────┤
│3 │川昇有限公司│89年11月2日 │DP00000000  │302 萬800 元│15萬1040元│
├─┼──────┼──────┼──────┼──────┼─────┤
│4 │川昇有限公司│89年11月6日 │DP00000000  │271 萬4000元│13萬5700元│
├─┼──────┼──────┼──────┼──────┼─────┤
│5 │川昇有限公司│89年11月8日 │DP00000000  │371 萬7000元│18萬5850元│
├─┼──────┼──────┼──────┼──────┼─────┤
│6 │川昇有限公司│89年11月12  │DP00000000  │340 萬1350元│17萬68元  │
├─┼──────┼──────┼──────┼──────┼─────┤
│7 │川昇有限公司│89年12月1日 │DP00000000  │330 萬4000元│16萬5200元│
├─┼──────┼──────┼──────┼──────┼─────┤
│8 │川昇有限公司│89年12月2日 │DP00000000  │365 萬8000元│18萬2900元│
├─┼──────┼──────┼──────┼──────┼─────┤
│9 │川昇有限公司│89年12月5日 │DP00000000  │236萬元     │11萬8000元│
├─┼──────┼──────┼──────┼──────┼─────┤
│10│川昇有限公司│89年12月8日 │DP00000000  │44萬4375元  │2 萬2219元│
├─┼──────┼──────┼──────┼──────┼─────┤
│11│川昇有限公司│89年12月8日 │DP00000000  │91萬6795元  │4 萬5840元│
├─┼──────┼──────┼──────┼──────┼─────┤
│12│川昇有限公司│89年12月13日│DP00000000  │44萬4375元  │2 萬2219元│
├─┼──────┼──────┼──────┼──────┼─────┤
│13│川昇有限公司│89年12月15日│DP00000000  │339 萬8341元│16萬9917元│
├─┼──────┼──────┼──────┼──────┼─────┤
│14│川昇有限公司│89年12月16日│DP00000000  │344 萬1647元│17萬2082元│
├─┼──────┼──────┼──────┼──────┼─────┤
│15│川昇有限公司│89年12月18日│DP00000000  │95萬9850元  │4 萬7993元│
├─┼──────┼──────┼──────┼──────┼─────┤
│16│川昇有限公司│89年12月18日│DP00000000  │85萬7150元  │4 萬2858元│
├─┼──────┼──────┼──────┼──────┼─────┤
│17│川昇有限公司│89年12月18日│DP00000000  │77萬724 元  │3 萬8536元│
├─┼──────┼──────┼──────┼──────┼─────┤
│18│川昇有限公司│89年12月20日│DP00000000  │285 萬1647元│14萬2582元│
├─┼──────┼──────┼──────┼──────┼─────┤
│19│川昇有限公司│89年12月20日│DP00000000  │334 萬3294元│16萬7165元│
├─┼──────┼──────┼──────┼──────┼─────┤
│20│川昇有限公司│89年12月21日│DP00000000  │324 萬8520元│16萬2426元│
├─┼──────┼──────┼──────┼──────┼─────┤
│21│川昇有限公司│89年12月21日│DP00000000  │333 萬8397元│16萬6920元│
├─┼──────┼──────┼──────┼──────┼─────┤
│22│川昇有限公司│89年12月22日│DP00000000  │92萬4000元  │4 萬6200元│
├─┼──────┼──────┼──────┼──────┼─────┤
│23│川昇有限公司│89年12月22日│DP00000000  │90萬9720元  │4 萬5486元│
├─┼──────┼──────┼──────┼──────┼─────┤
│24│川昇有限公司│89年12月22日│DP00000000  │68萬3824元  │3 萬4191元│
├─┼──────┼──────┼──────┼──────┼─────┤
│25│川昇有限公司│89年12月23日│DP00000000  │76萬4562元  │3 萬8228元│
├─┼──────┼──────┼──────┼──────┼─────┤
│26│川昇有限公司│89年12月25日│DP00000000  │87萬4530元  │4 萬3727元│
├─┼──────┼──────┼──────┼──────┼─────┤
│27│川昇有限公司│89年12月25日│DP00000000  │304 萬8294元│15萬2415元│
├─┼──────┼──────┼──────┼──────┼─────┤
│28│川昇有限公司│89年12月25日│DP00000000  │314 萬6647元│15萬7332元│
├─┼──────┼──────┼──────┼──────┼─────┤
│29│川昇有限公司│89年12月30日│DP00000000  │67萬6240元  │3 萬3812元│
├─┼──────┼──────┼──────┼──────┼─────┤
│30│川昇有限公司│89年12月30日│DP00000000  │529 萬3000元│26萬4650元│
├─┼──────┼──────┼──────┼──────┼─────┤
│31│川昇有限公司│89年12月30日│DP00000000  │174 萬1950元│8 萬7098元│
└─┴──────┴──────┴──────┴──────┴─────┘


司法院資訊處製作；財團法人民間司法改革基金會備份。
